臺灣板橋地方法院刑事判決　　　　　　 94年度訴緝字第168號
公　訴　人　臺灣板橋地方法院檢察署檢察官
被　　　告　周恒輝
上列被告因違反毒品危害防制條例案件，經檢察官提起公訴（93
年度毒偵緝字第407 號），本院於準備程序進行中，被告就被訴
事實為有罪陳述，經告知被告簡式審判程序之旨，並聽取當事人
之意見後，裁定進行簡式審判程序判決如下：
    主  文
周恒輝施用第一級毒品，累犯，處有期徒刑捌月，扣案海洛因貳
包（共計淨重壹點壹公克）沒收銷燬之，扣案注射針筒壹支沒收
；又施用第二級毒品，累犯，處有期徒刑肆月，扣案之第二級毒
品安非他命貳包（共計淨重貳點肆公克）沒收銷毀之，扣案吸食
器壹組沒收；應執行有期徒刑拾月，扣案第一級毒品海洛因貳包
（共計淨重壹點壹公克）、第二級毒品安非他命貳包（共計淨重
貳點肆公克）沒收銷燬之，扣案注射針筒壹支、吸食器壹組沒收
。
    事  實
一、周恒輝曾於民國85年間因詐欺罪及收受贓物等罪，經本院以
    85年度易字第7942號判決處有期徒刑3 月、有期徒刑3 月，
    定應執行有期徒刑4 月，經上訴臺灣高等法院以86年度上易
    字第4598號判決駁回上訴而確定。周恒輝復因竊盜罪、偽造
    文書罪及違反藥事法等案件，經本院以85年度訴字第1290號
    分別判處有期徒刑1 年5 月、有期徒刑7 月、有期徒刑6 月
    並定應執行有期徒刑3 年，經上訴臺灣高等法院以86年度上
    訴字第2556號判決撤銷改判，並定應執行有期徒刑3 年2 月
    確定；上開有期徒刑部分復經臺灣高等法院以87年度聲字第
    1637號裁定應執行刑3 年6 月，執行至於90年5 月30日縮短
    刑期假釋出監，至90年9 月22日期滿未經撤銷視為執行完畢
    。甲○○另曾於87年間施用毒品案件，經送觀察、勒戒後，
    認無繼續施用毒品之傾向，業經本院以87年度訴字第696 號
    判決免刑在案，於88年10月11日確定。詎周恒輝於前開有期
    徒刑執行完畢，以及施用毒品受免刑判決確定後之5 年以內
    ，仍不知悔改，竟基於施用第一級毒品海洛因及第二級毒品
    安非他命之犯意，於91年7 月22日之某時，在臺北縣新莊市
    ○○路○ 段430 號10樓住處內，以針筒注射之方式，施用第
    一級毒品海洛因1 次，及以將安非他命粉末置於吸食器內再
    以火燒烤吸取煙氣之方式，施用第二級毒品安非他命1 次。
    嗣於於91年7 月22日22時30分許，在臺北縣新莊市○○路○
    段430 號10樓為警查獲，並扣得第一級毒品海洛因2 包（計
    淨重1.1 公克）、第二級毒品安非他命2 包（計淨重2.4 公
    克）、吸食器1 組及注射針筒1 支。後經臺灣板橋地方法院
    檢察署檢察官依臺灣板橋地方法院91年度毒聲字第3258號裁
    定送臺灣臺北看守所附設勒戒所觀察、勒戒後，認有繼續施
    用毒品之傾向。
二、案經臺北縣政府警察局三重分局報請臺灣板橋地方法院檢察
    署檢察官偵查起訴。
    理  由
一、按除被告所犯為死刑、無期徒刑、最輕本刑為3 年以上有期
    徒刑之罪或高等法院管轄第一審案件者外，於第一次審判期
    日前之準備程序進行中，被告先就被訴事實為有罪之陳述時
    ，審判長得告知被告簡式審判程序之旨，並聽取當事人、代
    理人、辯護人及輔佐人之意見後，裁定進行簡式審判程序，
    刑事訴訟法第273 條之1 第1 項定有明文。經核本件被告周
    恒輝所犯係死刑、無期徒刑、最輕本刑為3 年以上有期徒刑
    以外之罪，其於準備程序中就被訴事實為有罪之陳述，經法
    官告知簡式審判程序之旨，並聽取公訴人、被告之意見後，
    本院爰依首揭規定，合議裁定由受命法官獨任進行簡式審判
    程序，合先敘明。
二、上揭犯罪事實，業據被告周恒輝於本院訊問中坦承不諱。且
    被告於91年6 月25日為警查獲後，經採尿送請鑑驗，呈安非
    他命類陽性反應及於同年7 月23日為警查獲後，經採尿送請
    鑑驗，確呈鴉片類及安非他命類陽性反應，有91年7 月2日
    臺北市立療養院煙毒尿液報告書及同年8 月23日臺灣檢驗科
    技股份有限公司濫用藥物尿液檢驗報告各1 紙在卷為憑。並
    有扣案之第一級毒品海洛因2 包（淨重1.1 公克）、第二級
    毒品安非他命2 包（淨重2.4 公克）、注射針筒1 支及吸食
    器1 組，亦有搜索、扣押筆錄、扣押物品目錄表各1 紙等在
    卷可佐，足認被告上揭自白屬實。又被告於87年間因施用毒
    品案件，經裁定送觀察、勒戒，因認無繼續施用毒品之傾向
    而釋放，並經本院以87年度訴字第696 號判決免刑確定，有
    上開判決書、臺灣高等法院被告前案紀錄表各1 份附卷為據
    。另被告本件經查獲後，所採取之尿液經檢驗結果確呈鴉片
    類及安非他命類陽性反應，經本院以91年度毒聲字第3258號
    裁定送觀察、勒戒後，認有繼續施用之傾向等情，亦有上開
    裁定及臺灣臺北看守所附設勒戒處所有無繼續施用毒品傾向
    證明書1 份附卷可稽。從而本件事證明確，被告施用毒品犯
    行堪予認定，自應依法論科。
三、查被告行為後，新修正之毒品危害防制條例（以下簡稱：新
    法）業於93年1 月9 日施行（該條例於92年7 月9 日修正公
    布，依該條例第36條規定，自公布後6 個月施行），關於初
    犯施用第一級毒品及第二級毒品，經觀察、勒戒後，認無繼
    續施用毒品之傾向，經檢察官為不起訴處分後，5 年內再犯
    施用第二級毒品之罪者，依修正前毒品危害防制條例（以下
    簡稱：舊法）第20條第3 項前段規定，須再經觀察、勒戒後
    ，認有繼續施用毒品之傾向者，方得依法追訴、審判，而依
    新法第23條規定，只要再犯施用第一級毒品及第二級毒品之
    罪，檢察官即得依法追訴，毋須再經觀察、勒戒之評估結果
    是否有繼續施用毒品傾向而為不同處置。由於被告前經本院
    依舊法規定以91年度毒聲字第3258號裁定送觀察、勒戒，經
    送執行，被判定有繼續施用毒品傾向，有臺灣臺北看守所附
    設勒戒處所有無繼續施用毒品傾向證明書1 份在卷可稽，檢
    察官依法追訴，自無違誤。其次，就新法與舊法關於施用第
    一級及第二級毒品之刑罰規定，不論條次、犯罪構成要件、
    法定刑度均無變更，是依修正後毒品危害防制條例第35條第
    1 項之規定，即應適用修正後之規定處理。是核被告所為，
    係犯修正後毒品危害防制條例第10條第1 項及同條第2 項之
    施用第一級毒品海洛因及第二級毒品安非他命罪。其施用施
    用第一級毒品海洛因及第二級毒品安非他命前、後持有海洛
    因及安非他命等之低度行為，均為施用海洛因及安非他命之
    高度行為所吸收，不另論罪。被告所犯上開二罪間，犯意各
    別，行為互殊，應分論併罰。又被告有如事實欄所示之科刑
    執刑前科，有臺灣高等法院被告前案紀錄表1 份附卷可稽，
    其受有期徒刑執行完畢，5 年內再犯本件有期徒刑以上之罪
    ，為累犯，應依法加重其刑。爰審酌被告前有施用毒品之前
    科紀錄，猶未戒除毒癮而再犯本件施用第一級毒品及第二級
    毒品犯行，顯見其戒除毒癮之意志薄弱，惟酌以施用毒品係
    自戕行為，對於他人法益尚無具體危害，及其犯罪後未坦承
    犯行之態度等一切情狀，量處如主文所示之刑，及定其應執
    行刑。至扣案之海洛因2 包（共計淨重1.1 公克）及安非他
    命2 包（共計淨重2.4 公克），為當場查獲之毒品，應予宣
    告沒收銷燬；扣案之吸食器1 組及注射針筒1 支，則為被告
    所有供犯罪所用，亦應宣告沒收。
據上論斷，應依刑事訴訟法第273 條之1 第1 項、第299 條第 1
項前段，毒品危害防制條例第10條第1 項、第2 項、第23條第 2
項、第18條第1 項前段，刑法第11條前段、第47條、第51條第5
款、第38條第1 項第2 款，判決如主文。
本案經檢察官陳孟黎到庭執行職務。
中　　華　　民　　國　　94　　年　　11　　月　　25　　日
                  刑事第十一庭    法  官  林漢強
以上正本證明與原本無異。
如不服本判決，應於判決送達後10日內，向本院提出上訴狀。
                                  書記官  黃大千
中　　華　　民　　國　　94　　年　　11　　月　　25　　日
附錄本案論罪科刑所用法條全文：
毒品危害防制條例第10條
施用第一級毒品者，處六月以上五年以下有期徒刑。
施用第二級毒品者，處三年以下有期徒刑。
